臺北高等行政法院判決　　　　　　　　　　　　　　　九十年度訴字第二八八五號
　　　　　　　　　　　　　　　.
　　原　　　告　甲○○
　　　　　　 　 送達代收人.
　　被　　　告　勞工保險局
　　代　表　人　廖碧英總經理.
　　訴訟代理人　乙○○
　　　　　　　　丙○○
當事人間因勞保事件，原告不服行政院勞工委員會中華民國九十年三月三十日台八十
九勞訴字第○一○五二七號訴願決定，提起行政訴訟，本院判決如左：
　　主  文
原告之訴駁回。
訴訟費用由原告負擔。
　　事  實
一、事實概要：原告以離職退保後經診斷發現罹患塵肺症於民國八十八年八月十六日
    檢據申請殘廢給付，案經被告審查，認其所患符合勞工保險條例第五十三條附表
    即勞工保險殘廢給付標準表第五十二障害項目第十二殘廢等級，乃依該等級發給
    一五○日職業病殘廢給付。原告不服，申請審議遭駁回，提起訴願，亦遭決定駁
    回，遂提起行政訴訟。
二、兩造聲明：
　(一)原告聲明：原告書狀未記載，亦未到庭陳明。
　(二)被告聲明：駁回原告之訴。
三、兩造之爭點：
  (一)行政院勞工委員會補充增列「勞工保險塵肺症障害等級肺功能損失程度審定標準
    」，是否抵觸勞工保險條例第五十三條附表二「勞工保險殘廢給付標準表」關於
    胸腹部臟器障害規定？
  (二)被告依所聘專科醫師提供之專業意見，認原告所患符合勞工保險殘廢給付標準表
    第五十二障害項目第十二殘廢等級，核定一五○日職業病殘廢給付，有無不當？
  (三)原告主張之理由：
    原告未於言詞辯論期日到場，依其所提訴狀略述如左：
    原告申請因塵肺症之殘廢給付，經宏恩醫院胸腔專科醫院醫師診斷確屬塵肺症第
    四症度，同時肺功能異常，只能從事輕便工作，按殘廢給付標準表係屬第四十七
    項第七等級殘廢。依勞工保險塵肺症審定準則二規定，塵肺症症度區分基準：從
    事粉塵作業之被保險人，依其塵肺檢定檢查之結果，依表所列區分為第一症度至
    第四症度，依此區分，被審定為第二症度以上者，為勞工保險職業病。那麼有非
    常多經醫院檢查被認定為第二症度以上者，且ｘ光有顯著陰影存在者，被告為何
    否認醫院診斷結果而不理賠，反依行政院勞工委員會會八十八年八月四日台八十
    八勞保三字第○○三三二○九號函補充、增列勞工保險殘廢給付項目附表二「勞
    工保險塵肺症障害等級肺功能損失程度審定標準」，以肺功能指數，作為審核依
    據之標準，與前開審定準則背道而馳。根據勞工保險條例第五十三條之附表「勞
    工保險殘廢給付標準表」身體障害系列「胸腹」部之附註四「塵肺症」障害等級
    之審定：塵肺症障害亦應照附註二「胸腹部臟器障害」等級之審定原則，審定其
    等級。附註二說明如下：「胸腹部臟器障害等級之審定」，胸腹部臟器機能遺存
    障害，須將‧‧‧，比照精神、神經障害等級審定基本原則，綜合審定其等級。
    是故已將塵肺症說明及解釋得非常清楚，在上開函釋發布前，即在八十八年三月
    以前所申請的，全部皆以胸腹部臟器障害審定原則來審理塵肺症案件，惟被告自
    八十八年四月起，不論於八十八年八月四日前後，皆依行政院勞工保險委員會八
    十八年八月四日台八十八勞保三字第○○三三二○九號函，作為審核塵肺症依據
    之標準，似有雙重理賠標準之錯誤。縱要以該函為審核塵肺症之依據，也應於八
    十八年八月四日後才可正式實施。被告以此行政命令來限制人民的權利，嚴重違
    反關於人民之權利、義務者，應以法律定之的規定。按塵肺症之檢查，係先對被
    保險人胸部ｘ光照射，檢查被保險人肺部有無陰影存在，而後才對肺功能加以測
    試，根據醫生的說法，依ｘ光照射結果判斷有無塵肺症之陰影存在是最正確的方
    法，因為ｘ光片不可能作弊，而肺功能測試有可能作弊，被保險人肺功能吹氣時
    吹大、吹小或甚至生病，輕則感冒、咳嗽、喉嚨痛，均會影響肺功能指數。綜上
    ，被保險人肺功能異常，終身只能從事輕便工作者，自當符合第四十七項第七等
    級殘廢，被告應給付四四○日的殘廢給付。另他案之申請人白萬、游阿永及陳國
    耀三人均因罹患塵肺症第二症度以上，但因肺功能都在正常指數範圍內，被告亦
    按殘廢給付標準表第五十二項第十二等級給付一五○日，反之，原告肺功能指數
    異常，且ｘ光又呈現罹患塵肺症第二症度以上，何以和該三人領相同之殘廢給付
    ？當初塵肺症開放申請時，很多醫生未註明病人有無實際工作之能力，被告都將
    診斷書退還，而現在被告審核的過程一概否認醫生診斷結果，顯違法失職。
  (四)被告主張之理由：
    1.原告以其離職退保後罹患塵肺症申請職業病殘廢給付，並檢送財團法人宏恩綜
      合醫院八十八年七月十五日開具之殘廢診斷書、塵肺症診斷書及其胸部ｘ光片
      為證，據被告專業醫師審查，原告所患為第二症度塵肺症，又其肺功能指數為
      FVC：七十%，FEV1：九十三%，FEV1/ FVC：八十七‧四%。經審定屬殘廢給付
      標準表第五十二項第十二等級，被告爰依規定並加給百分之五十共計發給一五
      ○日職業病殘廢給付，並無不合。原告不服申請審議，復經勞工保險監理委員
      會審定駁回，提起訴願，亦經駁回在案。
    2.依勞工保險條例第五十四條規定，被保險人罹患職業病者，仍需經治療終止，
      身體遺存障害，適合殘廢給付標準表規定之項目，並經被告自設或特約醫院診
      斷為永久不能復原者，始得依規定之殘廢等級及給付標準請領殘廢給付。又依
      「勞工保險塵肺症審定準則」三規定，勞工保險塵肺症之檢定，須依各種檢查
      方式審定之，依ｘ光片顯示之陰影類型所區分之症度，祇係塵肺症審定為職業
      病之基準，至其是否符合殘廢給付標準表規定之項目及其殘廢給付之等級及標
      準，仍須依綜合審定原則並就肺功能損失程度之臨床症狀而審定之。故雖同為
      塵肺症患者，惟因塵肺症分布密度、塵肺症度及心肺功能檢查結果等均不同，
      其是否符合殘廢給付標準表規定及其符合之項目、給付之等級自有差異，並非
      如原告主張依ｘ光片顯示罹患第二症度以上塵肺症者均可請領殘廢給付。
    3.按行政院勞工委員會八十八年八月四日函僅就行政院勞工委員會八十八年五月
      七日台八八勞保二字第○二○五○五號函所補充之「勞工保險塵肺症障害等級
      肺功能損失程度審定標準」將原標準表之「塵肺症症度診斷為第二症度以上者
      」一段文字從第五十二項障害項目一欄調至附註欄以杜疑義，合先敘明。又「
      勞工保險塵肺症障害等級肺功能損失程度審定標準」係本於勞工保險殘廢給付
      標準表胸腹部臟器障害相關項目之規定，依各項目被保險人喪失勞動能力、其
      日常生活或社會生活活動所受影響及其需他人扶助之情形訂出各項目對應之肺
      功能指數，俾被告於審查時有進一步之標準可資參照，被告於審查時仍應依殘
      廢診斷書、塵肺症診斷書及被保險人之胸部ｘ光片作綜合審查後，依殘廢給付
      標準表核定殘廢項目及等級。據上說明，足徵該標準表與殘廢給付標準表胸腹
      部臟器障害相關項目之規定並未有抵觸，亦未取代該表之適用，該肺功能損失
      程度審定標準僅係就殘廢給付標準表所為之補充規定，又被告核定之日期係八
      十八年九月十七日，乃在「勞工保險塵肺症障害等級肺功能損失程度審定標準
      」訂定日期（八十八年五月七日）之後，是原處分引用該表並無不當，前述原
      告就該表所為之指摘均無可採。
    4.原告質疑被告審核作業否認其所送殘廢診斷書中醫生之記載一節。按被告於審
      核保險給付案件時，除以被保險人或受益人檢附之保險資料、診斷書等予以審
      核外，如有必要，亦須另外徵詢專科醫師意見或實地派員訪查瞭解實惰，此由
      勞工保險局組織條例第十一條第二項規定被告得視業務需要聘用兼任醫師十二
      人至二十人，及勞工保險條例第二十八條、第五十六條及同條例施行細則第六
      十一條規定保險人（即被告）為審核保險給付，得調查有關之文件、得另行指
      定醫院或醫師複檢即明，否則倘被告對原告所提之診斷書不能有不同之意見，
      則前述條文賦予被告審核之權限即形同具文。
　　理  由
一、被告代表人於原告起訴後之九十年九月十日變更為廖碧英，業據具狀聲明承受訴
    訟。又本件原告經合法通知，無正當理由未於言詞辯論期日到場，依行政訴訟法
    第二百十八條準用民事訴訟法第三百八十五條，查無民事訴訟法第三百八十六條
    所列各款情事，爰依被告之聲請，由其一造辯論而為判決，合先敘明。
二、按「被保險人因職業傷害或罹患職業病，經治療終止後，如身體遺存障害，適合
    殘廢給付標準表規定之項目，並經保險人自設或特約醫院診斷為永久殘廢者，依
    同表規定之殘廢等級及給付標準，增給百分之五十，一次請領殘廢補償費。被保
    險人領取職業傷病給付期滿，尚未痊癒，如身體遺存障害，適合殘廢給付標準表
    規定之項目，並經保險人自設或特約醫院診斷為永不能復原者，得比照前項規定
    辦理。」勞工保險條例第五十四條定有明文。又依勞工保險殘廢給付標準表胸腹
    部臟器障害系列附註二規定，胸腹部臟器障害等級之審定：胸腹部臟器機能遺存
    障害，須將症狀綜合衡量，永久喪失勞動能力與影響其日常生活活動或社會生活
    活動之狀況及需他人扶助之情形，比照精神、神經障害等級審定基本原則，綜合
    審定其等級。附註四規定，「塵肺症」障害等級之審定：塵肺症障害亦應按照前
    述「胸腹部臟器障害」等級審定之原則，審定其等級。其中「胸腹部臟器機能遺
    存顯著障害，終身祇能從事輕便工作者。」係屬第四十七障害項目第七殘廢等級
    ，給付標準四四○日。「胸腹部臟器遺存障害者」係屬第五十二障害項目第十二
    殘廢等級，給付標準一○○日。附註六規定：「胸腹部臟器遺存障害者」係指胸
    腹部遺存機能障害，致工作上確有明顯之阻害而由醫學上可予證明者，如膀胱括
    約肌變化所致之尿失禁或肛門括約肌不全（因斷裂等）所致之大便失禁者，適用
    第五十二項第十二級‧‧‧。再依同條例第三十四條附表即勞工保險職業病種類
    表中第八類第一項之職業病名稱為塵肺症，該表之備註一勞工保險塵肺症審定準
    則，另以表定之。二粉塵作業範圍及塵肺症合併症之範圍，由中央主管機關訂之
    。另依勞工保險塵肺症審定準則規定：「一‧‧‧二塵肺症症度區分基準：（從
    事粉塵作業之被保險人，依其塵肺檢定檢查之結果，依左表所列區分為第一症度
    至第四症度，依此區分，被審定為第二症度以上者，為勞工保險職業病）。‧‧
    ‧三勞工保險塵肺症之檢定，依左列各項檢查之施行審定之：
    (一)Ｘ光攝影檢查（全胸部直接或特殊攝影者）。(二)粉塵作業經歷調查。(三)胸部臨
    床檢查。(四)結核精密檢查‧‧‧(五)心肺功能檢查‧‧‧(六)其他檢查‧‧‧。」復
    依被告八十七年十一月五日台八十七勞保三字第○五○二○七號函所檢送勞保被
    保險人離職退保後經診斷確定罹有職業病者請領職業災害保險給付作業處理原則
    規定：「(一)給付對象：勞保被保險人因保險期間罹患疾病，於離職退保後經診斷
    確定為職業病者。(二)給付項目：職業災害保險殘廢給付。(三)職業病給付之種類：
    勞工保險職業病種類表所列及本會核定增列之職業病。‧‧‧(五)殘廢給付之核給
    ：1.原無領取殘廢給付之離職退保後始診斷確定罹有職業病之原勞保被保險人，
    依勞工保險條例相關規定核給。‧‧‧」再依被告八十八年五月七日台八十八勞
    保二字第○二○五○五號函補充、增列勞工保險殘廢給付項目，附表二「勞工保
    險塵肺症障害等級肺功能損失程度審定標準」附註規定，塵肺症診斷第二症度以
    上者，塵肺症功能損失程度依下列標準審定，符合FVC：六十─七十九％、FEV1
    ：六十─七十九％、FEV1/ FVC：六十─七十四％、DLCO：六十─七十九％、
    VO2MAX：二○─二五ML/KG.MIN，按勞工保險殘廢給付標準第五十二項「胸腹部
    臟器遺存障害者。」發給第十二等級給付；符合FVC：五十一─五十九％、FEV1
    ：四十一─五十九％、FEV1/FVC：五十一─五十九％、DLCO四十一─五十九％、
    VO2MAX：十五─二○ML/KG.MIN，按勞工保險殘廢給付標準表第四十七項「胸腹
    臟器遺存顯著障害，終身祇能從事輕便工作者，發給第七級給付；符合FVC ：四
    十一─五十％、FEV1：三十一─四十％、FEV1/FVC：四十─五十％、DLCO 三十
    一─四十％，按勞工保險殘廢給付標準表第四十六項「胸腹臟器遺存顯著障害，
    終身不能從事輕便工作者。」發給第三等級給付。‧‧‧註：1.FEV1：第一秒分
    時肺活量。2.FVC：用力肺活量。3.DLCO：氣體交換，肺瀰散功能。4.VO2MAX：
    最高耗氧量。5.上開標準參考美國醫學會、美國胸腔醫學會肺部障害分類及我國
    內政部殘障鑑定手冊。6.塵肺症必需Ｘ光確認為第二症度以上者，可依肺功能標
    準確實描述臨床症狀並註明符合殘廢給付之等級。
三、本件原告於離職退保後以罹患塵肺症向被告申請職業病殘廢給付，據財團法人宏
    恩綜合醫院八十八年七月十五日開具之殘廢診斷書及塵肺症診斷書載略以：原告
    塵肺症第四症度，可從事輕便工作，有該診斷書影本在原處分卷可稽。案經被告
    依「勞工保險塵肺症障害等級肺功能損失程度審定標準」附註之具體審核標準審
    查結果，認符合首揭標準表第五十二項第十二等級，乃按該等級加給百分之五十
    核發一五○日職業病殘廢給付計七萬九千二百元。原告不服，主張其應屬第四十
    七項第七等級殘廢，向勞工保險監理委員會申請審議，遭該會八十九年二月二十
    一日保監審字第六一一六號審定書駁回，遂向行政院勞工委員會提起訴願，亦
    遭九十年三月三十日台八十九勞訴字第○一○五二七號訴願決定駁回。茲就本件
    爭點分述如次：
  (一)行政院勞工委員會「補充增列勞工保險塵肺症障害等級肺功能損失程度審定標準
    」是否抵觸勞工保險條例第五十三條附表二「勞工保險殘廢給付標準表」關於胸
    腹部臟器障害規定？
    1.經查，依勞工保險條例第十九條第一項之規定，被保險人或其受益人，於保險
      效力開始後，停止前發生保險事故者，得依本條例規定，請領保險給付。而職
      業病殘廢給付保險事故之日，依勞工保險條例第五十四條規定，係被保險人治
      療終止審定成殘或領取職業傷病給付期滿，經診斷為永久不能復原之日。原告
      係塵肺症殘廢給付之被保險人，其審定成殘之日期均在其退保之後，揆諸首揭
      勞工保險條例第十九條第一項規定，原屬退保後之事故，不得請領保險給付，
      本件原告已請領老年給付之事實，業據被告於補充答辯狀陳述在卷。按老年給
      付所補償者，係勞工因退職未能獲取薪資所為之給付，即退保後未從事勞動之
      損失；殘廢給付所補償者，則係被保險人因殘廢不能工作，致未能取得原有薪
      資所為之給付，即因殘廢而喪失或減損勞動力之損失；退保後殘廢給付所保障
      者，係被保險人退保後因殘廢而喪失或減損勞動力之損失，二者性質相同，殘
      廢給付範圍應為老年給付所涵蓋。蓋勞動力減損小於未從事勞動之損失，勞動
      力喪失則等同於未從事勞動之損失，此由勞工保險條例第二十一條之一規定被
      保險人因殘廢不能繼續從事工作，而同時具有請領殘廢給付及老年給付條件者
      ，僅得擇一請領殘廢給付或老年給付可見，是二者保障之目的亦相同。司法院
      釋字第三一○號解釋業已闡明被保險人請領老年給付者，不應重複請領傷病給
      付，則揆諸該號解釋之意旨並舉輕明重，被保險人請領老年給付者，自亦不得
      請領殘廢給付。至被保險人如於退保後繼續工作再加入職災保險，於發生職業
      災害時自得基於職災保險被保險人之身分請領職災保險給付，此與退保後塵肺
      症之殘廢給付尚有差異。以勞工保險條例第十九條第一項規定或殘廢給付之性
      質而論，被保險人退保後均不得領取是項殘廢給付。惟行政院勞工委員會為強
      化對勞工之保障，特別以八十七年十一月五日台八十七勞保三字第○五○二○
      七號函頒布「勞保被保險人離職退保後經診斷確定罹有職業病者請領職業災害
      保險給付作業處理原則」，規定被保險人因保險期間罹患疾病，於離職退保後
      經診斷確定為職業病者，得請領職業災害保險殘廢給付之相關規定，既屬本不
      應領取之項目，宜於不牴觸勞工保險條例第五十三條附表二審定原則之規範目
      的下，具體審慎認定，始符放寬得申領之目的。
    2.按勞工保險條例第七十七條規定：「本條例施行細則，由中央主管機關擬訂，
      報請行政院核定之。」；再按勞工保險條例施行細則第八十條規定：「本條例
      第五十五條及勞工保險殘廢給付標準表未規定之事項，得由中央主管機關補充
      規定之。」故有關勞工保險殘廢給付標準表未規定之事項，基於法令之授權，
      自得由中央主管機關即行政院勞工委員會補充規定之。行政院勞工委員會八十
      八年五月七日台八十八勞保二字第○二○五○五號函「補充、增列勞工保險殘
      廢給付項目」，其中附表二「勞工保險塵肺症障害等級肺功能損失程度審定標
      準」附註之具體審核標準，適用於個案之結果，如符合勞工保險條例第五十三
      條附表二「勞工保險殘廢給付標準表」關於塵肺症按照胸腹部臟器障害等級審
      定原則之規範目的時，自不生牴觸問題。至行政院勞工委員會八十八年八月四
      日台八十八勞保三字第○○三三二○九號函僅就前揭行政院勞工委員會八十八
      年五月七日台八八勞保二字第○二○五○五號函補充之標準表酌作文字調整，
      將原標準表之「塵肺症症度診斷為第二症度以上者」從第五十二項障害項目一
      欄調至附註欄，以杜疑義，二者實質內容未有差異。原告主張被告依上開「勞
      工保險塵肺症障害等級肺功能損失程度審定標準」作為審核依據，與審定準則
      背道而馳，且以行政命令限制人民權利，違反關於人民權利、義務事項應以法
      律規定之原則云云，顯不足取。
  (二)被告依所聘專科醫師提供之專業意見，認原告所患符合勞工保險殘廢給付標準表
    第五十二障害項目第十二殘廢等級，核定一五○日職業病殘廢給付，有無不當？
    1.按勞工保險局組織條例於八十四年十一月八日經總統華總（一）義字第八七五
      五號令制定公布，其中第十一條第二項規定：「本局得視業務需要聘用兼任醫
      師十二人至二十人及財務專業人員五人至十人。」勞工保險職業病殘廢給付僅
      係針對該職業病所造成之身體障害為補償，是被保險人如有因其他非該職業病
      導致之身體障害，於審核時自當予以排除，塵肺症係職業病，其殘廢給付亦應
      依前開原則審查。塵肺症殘廢給付，須就被保險人所檢送之殘廢診斷書、塵肺
      症診斷書及胸部Ｘ光片綜合研判審查，前開資料之判讀涉及高度之醫學專業知
      識，被告之人員既非專業人士，如無借重專科醫師提供醫學專業知識，勢難行
      使審核之職權，是被告依上開規定聘用專業醫師提供意見俾利審查，原為此類
      案件必然之需求，有其法律之依據，並無不當。查原告係離職退保後再請領殘
      廢給付，其請領時如依所檢送資料顯示有因身體機能自然退化或其他非塵肺症
      之病變導致之身體障害例如：肺結核、肺氣腫、肺炎、慢性支氣管炎、肺肋膜
      積水等，任何肺部感染所遺存之肺部病灶，皆有可能影響肺功能，自應排除上
      開原因所致之障害，僅就塵肺症部分為給付。
    2.查原告係十五年五月十三日出生，於八十八年七月十五日開具診斷證明書時，
      已年逾七十三歲，如未曾罹塵肺症，依常情本僅「可從事輕便工作」，不可能
      再入礦坑從事採煤、運煤等粗重工作，揆諸原告提出之財團法人宏恩綜合醫院
      「勞工保險殘廢診斷書」記載「可以做輕工作」，而該院勞工保險塵肺症診斷
      書亦記載其塵肺症為第四症度，惟參諸該「勞工保險塵肺症診斷書」所附之肺
      功能檢查報告，其FVC：七十％、FEV1：九十三％、FEV1/ FVC：八十七．四％
      ，並不符合「勞工保險塵肺症障害等級肺功能損失程度審定標準」附註「符合
      FVC：五十一─五十九％、FEV1：四十一─五十九％、FEV1/FVC：五十一─五
      十九％、DLCO四十一─五十九％、VO2MAX：十五─二○ML/KG.MIN」，按勞工
      保險殘廢給付標準表第四十七項「胸腹臟器遺存顯著障害，終身祇能從事輕便
      工作者」，發給第七級給付之標準。被告依據原告提出之「勞工保險殘廢診斷
      書」、「塵肺症診斷書」及Ｘ光片，交由特約專業醫師提供意見，以原告所患
      塵肺症第一型第二症度，符合殘廢給付五十二項第十二等級，再由被告憑以綜
      合判斷塵肺症對原告造成之障害程度，依「勞工保險塵肺症障害等級肺功能損
      失程度審定標準」附註之具體審核標準審查結果，認符合首揭標準表第五十二
      項第十二等級，乃按該等級加給百分之五十核發一五○日職業病殘廢給付，應
      符合勞工保險條例第五十三條附表二「勞工保險殘廢給付標準表」關於塵肺症
      按照胸腹部臟器障害等級審定原則之規範目的，不生牴觸問題。況勞工保險監
      理委員會專業醫師審查意見亦認，原告胸部Ｘ光為第一型塵肺症，判定為塵肺
      症第二症度，符合殘廢給付五十二項第十二等級。至於殘廢診斷書所載之殘廢
      程度，原為出具醫師之個人判斷意見，被告就原告之殘廢程度，原即得於職權
      範圍內依法認定事實，不受其他主觀判斷意見之拘束，此由勞工保險條例第二
      十八條、第五十六條及同條例施行細則第六十一條規定即明，被告依法認定事
      實，並無違法不當之處。又被告審定其他被保險人之給付等級縱與本件不同，
      係屬個案綜合判斷審查之結果，自不能混為一談。
四、綜上所述，原處分並無不合，審議審定、訴願決定遞予維持，亦無不當，原告徒
    執前詞，指摘原處分、審議審定及訴願決定不當，主張應按第四十七項第七等級
    殘廢為給付，為無理由，應予駁回。
五、據上論結，本件原告之訴為無理由，依行政訴訟法第二百十八條、民事訴訟法第
    三百八十五條第一項前段、行政訴訟法第九十八條第三項前段，判決如主文。
中　　華　　民　　國　　　九十一　　　年　　　六　　　月　　　十二　　　日
                 臺 北 高 等 行 政 法 院   第 一 庭
                                審 判 長 法  官　鄭 忠 仁
                                         法  官　林 育 如
                                         法  官　楊 莉 莉
右為正本係照原本作成。
如不服本判決，應於送達後二十日內，向本院提出上訴狀並表明上訴理由，如於本判
決宣示後送達前提起上訴者，應於判決送達後二十日內補提上訴理由書（須按他造人
數附繕本）。
中　　華　　民　　國　　　九十一　　　年　　　六　　　月　　　十二　　　日
            　　　　　　　　     　      書記官  黃 舜 民
